【裁判字號】    98,抗,12
【裁判日期】    980116
【裁判案由】    拍賣抵押物
【裁判全文】
臺灣士林地方法院民事裁定                98年度抗字第12號
抗  告  人  甲○
相  對  人  永豐商業銀行股份有限公司
法定代理人  乙○○
上列抗告人因與相對人間拍賣抵押物事件，對於中華民國97年11
月20日本院97年度拍字第1163號裁定提起抗告，本院裁定如下：
    主  文
抗告駁回。
抗告程序費用新臺幣壹仟元由抗告人負擔。
    理  由
一、按扺押權人於債權已屆清償期而未清償者，得聲請法院拍賣
    抵押物，就其賣得價金而受清償；民法第873條第1項定有明
    文。是抵押權人依此項規定聲請拍賣抵押物係屬非訟事件，
    法院所為准駁之裁定，無確定實體法上法律關係存否之性質
    ，於債權及抵押權之存否無既判力，故袛須其抵押權已經依
    法登記，且債權已屆清償期而未受清償，法院即應為准許拍
    賣抵押物之裁定。至對於此項法律關係有爭執之人，自得提
    起訴訟以資救濟，不得僅以抗告程序聲明其爭執，並據為廢
    棄拍賣抵押物裁定之理由（最高法院51年10月8 日民刑庭總
    會決議(三)參照）。
二、本件相對人主張對於抗告人有原裁定所載之債權，並以原裁
    定主文所示之不動產設定抵押權，且經依法登記，該債權又
    已屆清償期而未受清償，有相對人提出之他項權利證明書、
    抵押權設定契約書、土地及建物登記謄本、借據及約定書、
    保證書等件可證，原法院據以准許相對人拍賣抵押物之聲請
    ，即無不當。
三、抗告意旨略以：抗告人就房屋貸款部分均有如期繳納，其餘
    信用貸款部分雖有部分遲繳，但也都於2 個月之補繳完成。
    抗告人多年以來都正常、如期繳款，如僅因部分債務一時遲
    繳即進行拍賣程度，非常不合情理云云。惟查，依兩造簽訂
    之借據所示，抗告人對相對人負有2 筆借款債務，金額各為
    新臺幣（下同）720 萬元、90萬元，均約定分期清償，每期
    金額平均攤還本息；而兩造並就上開2 宗借款，於約定書第
    5 條約定，抗告人對相對人所負之一切債務，如有任何一宗
    債務不依約清償或攤還本金時，相對人無須事先通知或催告
    ，即得視為全部到期。抗告人既自承確有未依約清償之事實
    ，則依上開約定，抗告人對相對人所負之借款債務已視為全
    部到期。抗告人縱嗣後補繳本息，亦不影響原已到期之債務
    。況抗告人所稱即使屬實，亦係實體上之爭執，揆諸首揭說
    明，應由抗告人另行提起訴訟以資解決，本件為非訟程序，
    不得加以審究，仍應為許可拍賣之裁定。從而，抗告人指摘
    原裁定不當，聲明廢棄，為無理由，應予駁回。
四、據上論結，本件抗告為無理由，爰依法裁定如主文。
中    華    民    國    98    年    1     月    16    日
                  民事第二庭  審判長法官  俞慧君
                              法      官  李瑜娟
                              法      官  王怡雯
以上正本證明與原本無異。
如不服本裁定，僅得於收受本裁定正本送達後10日內，以適用法
規顯有錯誤為理由，向本院提出再抗告狀（須附繕本一份及繳納
再抗告裁判費新臺幣1,000 元），經本院許可後始可再抗告。再
抗告時應提出委任律師或具有律師資格之人之委任狀；委任有律
師資格者，另應附具律師資格證書及釋明委任人與受任人有民事
訴訟法第466 條之1 第1 項但書或第2 項所定關係之釋明文書影
本。
中    華    民    國    98    年    1     月    19    日
                              書  記  官  桂大永


司法院資訊處製作；財團法人民間司法改革基金會備份。
